lt-LT: Matavimo sistema: Imperinė; Metrinė; Kita
zh-TW: 測量系統: 英制; 公制; 其他
nl: Meetsysteem: Imperiaal; Metrisch; Andere
ru: Система измерения: Имперская; Метрическая; Другое
pt-PT: Sistema de medidas: Imperial; Métrico; Outro
cs: Systém měření: Imperiální; Metrický; Jiné
sk-SK: Systém merania: Imperiálne; Metrické; Iné
hr-HR: Mjerni sustav: Imperijalni; Metrički; Ostalo
nb: Målesystem: Imperial; Metrisk; Annet
sl-SI: Sistem merjenja: Imperialni; Metrični; Drugo
de: Maßsystem: Imperial; Metrisch; Sonstiges
da: Målesystem: Imperisk; Metrisk; Andet
ro-RO: Sistem de măsurare: Imperial; Metric; Altele
el: Σύστημα μέτρησης: Αυτοκρατορικός; Μετρικός; Άλλο
vi: Hệ thống đo lường: Hệ đo lường Anh; Hệ mét; Khác
tr: Ölçüm Sistemi: Kraliyet; Metrik; Diğer
ko: 측정 단위계: 제국; 미터법; 기타
it: Sistema di misura: Imperiale; Metrico; Altro
bg-BG: Система за измерване: Имперска; Метрична; Други
fr: Système de mesure: Impérial; Métrique; Autre
en: System of measurement: Imperial; Metric; Other
hu: Mérési rendszer: Imperiális; Metrikus; Egyéb
sv: Mätsystem: Brittiskt; Metriskt; Övrigt
pt-BR: Sistema de medição: Imperial; Métrico; Outro
fi: Mittausjärjestelmä: Imperiaalinen järjestelmä; Metrijärjestelmä; Muu
es: Sistema de medición: Imperial; Métrico; Otros
pl: Układ pomiarowy: System anglosaski; System metryczny; Inne
zh-CN: 计量制: 英制; 公制; 其他
ja: 測定システム: インペリアル; メトリック; その他
th: ระบบวัด: อิมพีเรียล; เมตริก; อื่นๆ